# IPO实务中，收入准则确认收入和日常开票金额差异调整

提问人：chuangz11 时间：2021-09-01 13:33:04
请教陈版主： 在正常经营过程中，按照企业会计准则规定，商品控制权转移确认收入，假设一家企业在客户签收货物时点控制权转移，确认收入，但公司与客户一般都是在对账完成后开具发票，一般是在下个月月初对上个月销售情况对账并开票，这样导致收入确认和开票时间跨月，假设企业按照开票金额申报增值税，按照收入确认金额申报企业所得税，会导致企业所得税和增值税在申报收入上存在较大差异，可能引起税务预警。在IPO务中，是否可以在一个年度的1-11月内先按照开票金额确认收入， 12 月的时候按照收入准则规定 12 月销售出库该确认收入，增值税申报上未开票按照未开票销售额申报，这样从整个年度上看，收入确认并没有跨期，且税务增值税申报上只要在 12 月和下一年度 1 月份填写未开票销售金额，从企业操作层面上也减轻工作量，不知道实务IPO中此方法是否可行？

回答人：chenyiwei
该方法可能有一定的可行性。建议与增值税的主管机关沟通，确定按未开票收入申报的细节。另外，由于日后有公布中期报告、季度报告的需求，这样 操作可能不限于年末，还要在半年度末和季末进行类似操作。